臺灣高等法院交通事件裁定　　　　　　 94年度交抗字第727號
抗　告　人　甲○○
即受處分人
上列抗告人因違反道路交通管理處罰條例案件，不服臺灣臺北地
方法院，中華民國94年9月7日所為裁定（94年度交聲字第389號
），提起抗告，本院裁定如下：
    主  文
抗告駁回。
    理  由
一、抗告意旨略以：抗告人即受處分人甲○○僅係車子煞停時，
    前輪超越路口之停止線，後輪壓在停止線上，但車子煞車燈
    已亮，卻被誤為闖紅燈，爰依法提起抗告等語。
二、經查：
１、按駕駛人駕駛汽車，應遵守道路交通標誌、標線、號誌之指
    示，並服從執行交通勤務之警察或依法令執行指揮交通稽查
    任務人員之指揮，道路交通安全規則第90條定有明文；次按
    汽車駕駛人，駕駛汽車有不遵守道路交通標誌、標線、號誌
    之指示，而第二章各條無處罰之規定者，處新臺幣（下同）
    90 0元以上1800元以下罰鍰，並記違規點數1點，道路交通
    管理處罰條例第60條第2項第3款、第63條第1項第1款規定至
    明。
２、依道路交通標誌標線設置規則第170條第1項前段規定：停止
    線，用以指示行駛車輛停止之界限，車輛停止時，其前懸部
    分不得伸越該線。抗告人於民國94年1月24日19時1分許，駕
    駛車牌號碼1899-DZ號自用小客車，於台北市○○○路、建
    國北路口處，紅燈時停車超越停止線，業經抗告人坦承在卷
    ，並有臺北市政府警察局中山分局設於臺北市○○○路與建
    國北路口之「微電腦感應線圈型自動採證多功能相機」所採
    證之相片2紙在卷可稽，依其一照片所示，於交通號誌紅燈
    時，抗告人所駕駛之自小客車前輪超越該路口之停止線；依
    另張照片所示，交通號誌亦為紅燈，抗告人所駕駛之自小客
    車已全車超越停止線，停車於機車停等區與斑馬線上，2張
    照片顯示抗告人所駕駛之自小客車煞車燈均亮起，是抗告人
    確違反道路交通標誌標線設置規則第170條第1項前段所規定
    車輛停止時，其前懸部分不得伸越停止線之規定。
三、原審以事證明確，認為原處分機關依道路交通管理處罰條例
    第60條第2項第3款之規定，裁處抗告人900元罰鍰，並依同
    條例第63條第1項第1款規定，記抗告人違規點數1點，並無
    不當，而駁回抗告人之異議，核無不合。另闖紅燈係依道路
    交通管理處罰條例第53條處罰1800元至5400元，並依第63
    第1項第3款記違規點數3點，本件係處罰抗告人未遵守交通
    標線之指示，抗告人認原審裁定認定其闖紅燈，顯有誤會。
    本件原審裁定，並無違誤，抗告無理由，應予駁回。
三、據上論結，應依道路交通案件處理辦法第26條、刑事訴訟
    法第412條，裁定如主文。
中　　華　　民　　國　　94　　年　　10　　月　　4 　　日
                  刑事第十六庭審判長法　官  曾德水
　　　　　　　　　　　　　　    　　法  官  范清銘
　　　　　　　　　　　　　　　　    法  官  杜惠錦
以上正本證明與原本無異。
不得再抗告。
                                    書記官  楊秋鈴
中　　華　　民　　國　　94　　年　　10　　月　　4 　　日
